臺灣臺南地方法院刑事判決
109年度易字第1348號
公  訴  人  臺灣臺南地方檢察署檢察官
被      告  王龍飛



上列被告因侮辱案件，經檢察官提起公訴（109年度偵字第19245
號），被告就被訴事實為有罪之陳述，經本院裁定進行簡式審判
程序，判決如下：
    主  文
王龍飛犯公然侮辱罪，處罰金新臺幣陸仟元，如易服勞役，以新
臺幣壹仟元折算壹日。
    事實及理由
一、按本件被告王龍飛所犯為死刑、無期徒刑、最輕本刑為3 年
    以上有期徒刑以外之罪，亦非屬高等法院管轄之第一審案件
    ，其於本院訊問時，就被訴事實為有罪之陳述，經本院告以
    簡式審判程序之旨，並聽取公訴人、被告之意見後，依刑事
    訴訟法第273 條之1 第1 項規定，裁定改行簡式審判程序。
    又依同法第273條之2之規定，本件簡式審判程序之證據調查
    ，不受同法第159條第1項、第161條之2、第161條之3、第16
    3條之1及第164條至第170條規定之限制，合先敘明。
二、本件犯罪事實及證據，除犯罪事實欄有關告訴人之姓名應更
    正為「謝永發」外，其餘均引用檢察官起訴書（如附件）之
    記載。
三、按刑法公然侮辱罪係在不特定多數人可能共見共聞之場所對
    人辱罵、嘲笑、侮蔑，方法並無限制，不問以文字、言詞、
    態度、舉動方式，只需公然為之，而足使他人在精神、心理
    上感受難堪或不快之虞，足以減損特定人之聲譽、人格及社
    會評價，即足當之。侮辱，乃謾罵嘲弄或其他輕蔑他人人格
    之行為，且須出於侮辱之故意，而具有妨害他人名譽之危險
    ，始足當之；亦即行為人須出於主觀侮辱他人之犯意，以言
    語、文字或動作表示不屑輕蔑或攻擊其人格之意思，而足以
    對於個人在社會上所保持之人格及地位，在客觀上業已達到
    貶損其名譽及尊嚴評價之程度。另所謂侮辱，乃對他人為輕
    蔑表示之行為，其內涵須具有足使他人在精神上、心理上有
    感受到難堪或不快之虞者，亦即侮辱行為本身須具有侵害他
    人感情、名譽之一般危險者；而是否符合侮辱之判斷，應顧
    及行為人之年齡、教育程度、職業與被害人之關係等情事。
    查被告罵「幹」、「幹你娘」之場所係於臺南市安平區安平
    路426巷綠色步道上，為不特定人、多數人得共見共聞之場
    所，符合「公然」之要件無疑；復因被告對告訴人口出「幹
    」、「幹你娘」，依一般社會通念及通常之語意，顯係對告
    訴人人格之輕蔑、不屑之辱詞，並帶有嘲諷而足以令人感到
    難堪、不快，足以毀損告訴人名譽，進而貶損遭被告謾罵之
    告訴人之人格尊嚴及社會評價。
四、核被告所為，係犯刑法第309 條第1 項之公然侮辱罪。按刑
    法上之接續犯，係指以單一行為，經數個階段，持續侵害同
    一法益而言；如數行為於同時同地或密切接近之時地實施，
    侵害同一之法益，各行為之獨立性極為薄弱，依一般社會健
    全觀念，在時間差距上，難以強行分開，在刑法評價上，以
    視為數個舉動之接續施行，合為包括之一行為予以評價，較
    為合理，則屬接續犯，而為包括之一罪（最高法院70年度台
    上字第2898號、86年度台上字第3295號判決意旨參照）。查
    被告於上揭時、地，先後以「幹」、「幹你娘」等語辱罵告
    訴人，係於密切接近之時間，在同一地點所為，並侵害同一
    告訴人之法益，且係因同一次糾紛，對告訴人心生不滿而為
    ，各次行為之獨立性極為薄弱，依一般社會健全觀念，難以
    強行分開，於刑法評價上，應認係基於單一犯意接續而為，
    較為合理，核屬接續犯，應論以包括之一行為。
五、爰審酌被告騎乘機車行駛在禁止機車行駛之人行道上，已有
    錯在先，竟以告訴人站在人行道上，阻擋其去路為由，恣意
    以上開穢語辱罵告訴人，損抑告訴人之名譽及社會評價，顯
    然缺乏尊重他人之人格尊嚴之觀念，所為誠屬不該，並兼衡
    被告犯罪後尚能坦承犯行，尚未與告訴人達成和解，取得告
    訴人之諒解暨考量被告犯罪之動機、手段、辱罵告訴人之言
    語內容，兼衡其國小畢業之智識程度、已失業1年1月、須扶
    養父親，每星期要陪父親至郭綜合醫院就診之家庭生活經濟
    狀況等一切情狀，量處如主文所示之刑，並諭知如易服勞役
    之折算標準，以資懲儆。
據上論斷，應依刑事訴訟法第273 條之1 第1 項、第299 條第1
項前段、第310 條之2、第454 條第2 項，刑法第309條第1項、
第42條第3項，刑法施行法第1條之1第1項，判決如主文。
本案經檢察官蔡佩容提起公訴，檢察官呂舒雯到庭執行職務。
中　　華　　民　　國　　110 　年　　1 　　月　　29　　日
　　　　　　　　　刑事第八庭    法　官　鄭燕璘
以上正本證明與原本無異
如不服本判決應於收受本判決後20日內向本院提出上訴書狀，並
應敘述具體理由。其未敘述上訴理由者，應於上訴期間屆滿後20
日內向本院補提理由書狀（均須按他造當事人之人數附繕本）「
切勿逕送上級法院」。
　　　　　　　　　　　　　　　　書記官　陳冠廷
中　　華　　民　　國　　110 　年　　1 　　月　　29　　日
附錄本案論罪科刑法條全文
刑法第309條：
公然侮辱人者，處拘役或 9 千元以下罰金。
以強暴犯前項之罪者，處 1 年以下有期徒刑、拘役或 1 萬 5
千元以下罰金。
附件：
臺灣臺南地方檢察署檢察官起訴書
                                    109年度偵字第19245號
　　被　　　告　王龍飛　男　54歲（民國00年0月0日生）
　　　　　　　　　　　　住○○市○○區○○○街000巷00號
　　　　　　　　　　　　居臺南市○○區○○○街00巷00號6
　　　　　　　　　　　　樓之4
　　　　　　　　　　　　國民身分證統一編號：Z000000000號
上列被告因妨害名譽案件，業經偵查終結，認應提起公訴，茲將
犯罪事實及證據並所犯法條分敘如下：
　　　　犯罪事實
一、王龍飛於民國109年9月10日9時47分許，騎乘車牌號碼000-0
    000號普通重型機車，行經臺南市安平區安平路426巷綠色步
    道時，竟基於公然侮辱之犯意，對站在上開步道之王永發辱
    罵「幹」、「幹你娘」等語，足以貶損王永發之人格及社會
    評價。
二、案經王永發訴由臺南市政府警察局第四分局報告偵辦。
　　　　證據並所犯法條
一、被告王龍飛矢口否認有何公然侮辱之犯行，辯稱：因為告訴
    人王永發牽狗並低頭看手機，行走在臺南市安平區安平路42
    6巷上，我對告訴人說走路不要低頭看手機，不然發生車禍
    要算誰的，告訴人怒眼相視，我說走路不能看手機有錯誤，
    並脫口說出我的口頭禪「幹」，我不記得有無罵「幹你娘」
    云云。惟查，上開犯罪事實，業據告訴人指證明確，核與證
    人汪克紹所述相符，足認本件事證明確，被告犯嫌，洵堪認
    定。
二、核被告所為，係犯刑法第309條第1項之公然侮辱罪嫌。
三、依刑事訴訟法第251條第1項提起公訴。
　　此　致
臺灣臺南地方法院
中　　華　　民　　國　 109　　年　　11　　月　　12　　日
                              檢察官  蔡  佩  容
本件證明與原本無異
中　　華　　民　　國　 109　　年　　11　　月　　17　　日
                              書記官  洪  卉  玲
附錄所犯法條：
中華民國刑法第309條
公然侮辱人者，處拘役或 9 千元以下罰金。
以強暴犯前項之罪者，處 1 年以下有期徒刑、拘役或 1 萬 5
千元以下罰金。